臺灣高等法院臺中分院刑事判決　　　　94年度上易字第1380號
上　訴　人　臺灣南投地方法院檢察署檢察官
上　訴　人
即　被　告　辛○○
被　　　告　庚○○
上列上訴人等因被告等竊盜案件，不服臺灣南投地方法院94年度
易字第232號中華民國94年9月14日第一審判決（起訴案號：臺灣
南投地方法院檢察署94年度偵字第40、262、1182、1512號 ），
提起上訴，及移送併案審理（臺灣南投地方法院檢察署94年度偵
字第3284號）本院判決如下：
    主 　 文
原判決關於庚○○部分撤銷。
庚○○連續結夥三人以上，攜帶兇器竊盜，未遂，累犯，處有期
徒刑捌月；老虎鉗壹支沒收。
其他上訴駁回。
    事 　 實
一、辛○○曾因竊盜案件，經本院判處有期徒刑六月確定，於民
    國九十二年十月二十八日縮短刑期執行完畢；庚○○亦曾犯
    竊盜案件，經原審法院判處有期徒刑四月確定，於九十一年
    五月八日縮短刑期執行完畢。詎二人仍不知悔改，均基於意
    圖為自己不法所有之概括犯意，而為下列行為：
  (一)辛○○於九十三年十二月二十三日十四時許，在南投縣埔里
    鎮○○路五五五（起訴書誤載為五五○）巷十五號譯田預拌
    混凝土場旁空地，利用不知情之乙○○（另由檢察官為不起
    訴處分）駕駛802-RH號自大貨車為工具，竊取壬○○所有之
    鐵製儲油桶一個。得手後欲離開現場之際，旋為壬○○於同
    日十五時許，在上開混凝土場旁查獲，並在乙○○所駕駛之
    自大貨車上扣得鐵製儲油桶一個。
  (二)辛○○復承上開概括之犯意，並與庚○○及白永瑞（前因竊
    盜案件經判決確定，認具有裁判上一罪關係，為既判力所及
    ，由檢察官另為不起訴處分）基於犯意聯絡，於九十四年一
    月六日十五時三十分許，三人共乘辛○○所駕駛之自小客車
    ，至南投縣埔里鎮○○路○段三○○號，推由辛○○持白永
    瑞所有客觀上對人之生命、身體、安全構成威脅，足供兇器
    使用之老虎鉗一支，竊取丁○○所有之不鏽鋼鐵窗，庚○○
    及白永瑞則在旁把風，於尚未得手之際，旋為丁○○之子彭
    乃一於同日十七時許發覺，報警當場查獲而未遂。
  (三)庚○○復承上開概括之犯意，於九十四年（起訴書誤為九十
    三年）三月二十五日十二時四十五分許，無故侵入己○○位
    於南投縣埔里鎮○○里○○路三十七號住處二樓著手行竊翻
    尋財物，於尚未得手之際，適己○○返回住處，乃報警查獲
    。
  (四)庚○○復承上開概括之犯意，於九十四年七月六日九時二十
    六分許，進入南投縣埔里鎮○○里○○路一三五號甲○○所
    經營之機車行，見甲○○不在店內，竟徒手竊得甲○○放置
    桌上之INNOSTREAM廠牌、型號2100白色手機壹支（市價約新
    台幣壹萬二千元）。嗣甲○○發現手機失竊後報警，經警調
    閱監視器拍攝紀錄，始循線查得上情（侵入住宅部分未據告
    訴）。
二、案經南投縣政府警察局埔里分局報請臺灣南投地方法院檢察
    署檢察官偵查起訴及移送本院併案審理。
    理 　 由
一、訊據上訴人即被告辛○○固不否認有僱用乙○○於上開時間
    ，至南投縣埔里鎮○○路五五五巷十五號譯田預拌混凝土場
    旁空地，吊取鐵製儲油桶一只及有與被告庚○○及白永瑞於
    九十四年一月六日十五時三十分許，至南投縣埔里鎮○○路
    二段三○○號持老虎鉗拆解該屋之不鏽鋼鐵窗之事實，惟否
    認有竊盜之行為，辯稱：伊有向白永瑞購買水桶，是前往吊
    取時吊錯了，另會去拆解鐵窗是因為白永瑞說房子是他哥哥
    的，怕鐵窗被偷，請伊幫忙拆鐵窗以便拿到倉庫放云云。次
    訊據被告庚○○對於事實欄一之(四)所示竊取甲○○所有手機
    之事實坦認不諱；另對於與同案被告辛○○及白永瑞於九十
    四年一月六日十五時三十分許，至南投縣埔里鎮○○路○段
    三○○號以老虎鉗拆解該屋不鏽鋼鐵窗，及於九十四年三月
    二十五日十二時四十五分許，進入南投縣埔里鎮○○里○○
    路三十七號房屋之之事實，固亦所是認，惟否認有此兩部分
    之犯行，辯稱：是白永瑞說房子是他哥哥的，怕鐵窗被偷，
    請伊幫忙拆鐵窗以便拿到倉庫放，另伊之所以會進入己○○
    之屋內，是因為要去找一位「阿雄」的人，並非入內行竊云
    云。惟查：
  (一)事實一之(一)部分：
    1.證人壬○○於原審審理中到庭具結證稱：「當天我們員工
      發現有人用吊車要吊我們的桶子，我出去看時，桶子已經
      被吊到車上，且吊車已經開走了，在我們門口剛好被我攔
      下來，後來吊車司機才通知另外一輛自小客車，那輛自小
      客車才回來，下車的人就是在座的被告辛○○，公司的員
      工當時已經叫保全人員，我們就交給保全人員及警方處理
      」、「（自小客車車上還有無其他人？）沒有看到其他人
      ，現場我還有看到戊○○，他說他是路過的」、「（你所
      說的桶子是怎麼樣的桶子？）白鐵做的」、「（該桶子外
      觀上，上面的蓋子是否密封？）密封的，只有留壹個圓的
      口，直徑約二十公分」、「（在放置桶子的附近，有無類
      似這樣的桶子？）我沒有看過，那附近也沒有住家」、「
      （混凝土場的位置為何？）在郊區，混凝土場的土地對面
      是河川，我們在堤防旁邊與堤防隔一條路。離我們最近的
      是一間木材行，距離我們約一、二公里，在過去就是駕訓
      班，駕訓班的隔壁有一間別墅是種花的，在過去才有住家
      ，我們那裡離道路約有一、二公里遠，另外一側是橋，過
      橋後有檳榔攤及修車廠，那已經在橋的對面，離我們很遠
      了」等語。
    2.證人乙○○於原審審理中到庭具結證稱：「他（指被告辛○○）約我在中正橋頭見面，也就是譯田混凝土場出來外
      環路，他開車子叫我跟他過去，我們兩個各開一部車，到
      譯田混凝土場旁邊，儲油桶所在位置」、「（儲油桶是由
      辛○○本人指給你看，要你吊的嗎？）當時我們兩個人在
      那邊，還有壹個他的朋友也在現場，他的朋友看一下就走
      了，他幫我把儲油桶吊上車，那時候鋼索是辛○○負責綁
      的」、「（辛○○有無說請你把儲油桶載到什麼地方去？
      ）沒有，他開車在我前面，他叫我跟著他的車，當我開到
      譯田混凝土場的門口，被攔下來，當時被告的車上只有被
      告一個人」、「（你們是否是同時被攔下來的？）被告辛○○在我前面，他開在前面，我被譯田混凝土場的老闆娘
      攔下來，因為我們認識，他說那個桶子是他們的，我說是
      有人叫我吊的，後來我就馬上打電話給辛○○，告訴他譯
      田的老闆娘說東西是他的，辛○○才又調頭回來」、「（
      辛○○有無把錢交給你？）還沒，本來是約定第一個小時
      壹仟五百元，第二個小時開始每小時壹仟元」、「（如果
      你在吊時，客人對於他要吊的東西不確定，你是否會繼續
      吊？）我會停在那裡等，不會直接吊到車上」等語。
  　3.證人白永瑞於原審審理中到庭具結證稱：「我有賣給辛○○二只種植筊白筍用的桶子」、「（桶子的樣式如何？）
      長約九尺，寬約六尺，高約三尺」、「（桶子的材料為何
      ？）有壹個是一般的鐵材，有壹個是白鐵」、「（辛○○
      有無告訴你他買桶子做什麼？）他只告訴我他有需要用」
      、「（有沒有說做何用途？）可能是種筊白筍用，筊白筍
      採收後要放在桶子裡浸水，這樣可以保持筍子的新鮮與潔
      白」、「（桶子的重量為何？）大約七、八百公斤左右」
      、「（那種桶子有無蓋子？）沒有蓋子，頂上是空的，筍
      子可以直接放進去，沒有蓋蓋子」、「（桶子放在的位置
      在哪裡？）兩個我都放在我種筊白筍的田邊，兩個放在田
      的兩邊不同方向」、「（你的筊白筍田在哪裡？）牛眠橋
      的堤防旁邊，地段我不清楚，因為我的土地要被徵收了，
      兩個桶子我沒用」、「（要賣桶子給辛○○時，是否有告
      訴他桶子的位置？或是否有帶他去看過？）我告訴他我放
      在牛眠里的堤防旁邊，有一條路進去就可以看到，我有告
      訴他我放在筊白筍田的田邊，頭尾各一個」、「（是否知
      道譯田預拌混凝土場的位置在哪裡？）我知道，混凝土廠
      在靠近中正橋那裡，我的筊白筍田是在靠近牛眠橋那裡，
      都是在牛眠溪的旁邊，距離約五百公尺」、「（有無告訴
      被告你的筊白筍田附近有何明顯的目標？）我告訴他在堤
      防旁邊的產業道路要走進去，就可以看到」、「（桶子的
      樣式與卷附照片是否相同？地點是否一樣《提示九十四年
      偵字第四○號第四○頁上面照片》？）不一樣，我的桶子
      沒有那麼大。地點也不在那裡，混凝土場所載位置與我的
      筊白筍田是不同的路」、「（平常與被告辛○○用何方式
      聯絡？）有時會去我家坐坐，他不知道我的行動電話號碼
      」、「（卷附照片的桶子是否可以種筊白筍《提示九十四
      年偵字第四○號第四○頁上面照片》？）不行，桶子如果
      有密封，筊白筍就放不進去」、「（辛○○有無問你的桶
      子是何種規格、樣式？）我有跟他說長度與寬度，材質、
      樣式沒有說」、「（為何沒有陪辛○○去拿桶子？）他應
      該知道，我有告訴他桶子的顏色，放在哪裡，要他自己去
      載」等語。
    4.綜上所述，證人白永瑞售予被告辛○○之種植筊白筍所
      使用之鐵桶，其大小、形狀、有無密封均與本件被告辛○○利用證人乙○○所吊取之儲油桶不同，並與被告辛○○
      於偵查中所供稱之大小亦有不符，且本件之儲油桶為密封
      ，根本無法作為種筊白筍使用；白永瑞售予被告辛○○
      之鐵桶係放置於筊白筍田的二側與本件被告辛○○所吊取
      的儲油桶係放置於譯田預拌混凝土場外之地點、位置均有
      所不同，當不致有所誤認；被告辛○○亦自承所吊取之
      儲油桶有油流出來，伊有聞到油的味道等情；證人白永
      瑞證稱被告辛○○不知道伊的電話，已如前述，則被告辛○○辯稱：伊有打電話問證人白永瑞顯屬無據；證人乙○○係受僱於被告辛○○，並以時計費，若被告辛○○確
      有阻止乙○○將本件儲油桶吊取，證人乙○○豈有不聽雇
      用人即被告辛○○之指揮而逕自將本件儲油桶吊取之可能
      ；且證人乙○○於吊取上開儲油桶後，係尾隨被告辛○○
      離開而遭被害人壬○○發覺而攔下，是被告辛○○所辯有
      請證人乙○○先不要吊一節，不足採信。此外，復有現場
      圖、檢察官勘驗筆錄、贓物認領保管單各一份、現場照片
      七幀附卷可稽。
    5.證人戊○○雖於原審到庭為證，然其對於是否認識被告辛○○、有無看見被告辛○○與證人乙○○吊取儲油桶及伊
      與被告辛○○離開後欲前往的地點等情，前後供述不一，
      經原審訊問證人戊○○之精神狀況，其回答頭腦恍恍忽忽
      等語，是證人戊○○所為之證述，尚難為有利於被告辛○○之認定。本院審理時，被告辛○○仍爭辯其於證人乙○○調取儲油桶之際，發現似乎調錯，請乙○○先暫停，待
      其向白永瑞確認後再決定是否繼續調取，當時有證人戊○○在場聽聞，因而聲請本院傳喚證人戊○○到庭詰問。然
      依證人戊○○到庭所證：「（九十三年十二月二十三日下
      午二時在埔里鎮○○路五五五巷十五號空地前，你有無與
      辛○○一起到那裡去？）因為當時我機車壞在路旁，我請
      辛○○載我回家（我看過他並不算認識），半路上他說有
      人打電話給他，要他去調鐵桶的現場，他載我去現場，鐵
      桶不是辛○○吊的，是吊車司機吊的，我去的時候司機被
      工廠的人抓起來，然後警察就來了，鐵桶不是辛○○吊的
      ，我也沒有聽到辛○○說什麼話」、「（有無聽到他說什
      麼話？）沒有」、「案發當時的情形除了你剛才陳述之外
      ，還記得什麼事嗎？）不記得。桶子當時不是辛○○吊的
      」等語。參以證人乙○○於原審審理時亦證實在調儲油桶
      時，只有伊和被告，他朋友（指戊○○）沒有靠過來幫忙
      ，都沒有參與等語，足見證人戊○○確實無從證實有被告
      辛○○所辯解之事，自亦難為其何有利之認定。被告辛○○所辯係事後卸責之詞，不足採信，其犯行堪予認定。
  (二)事實一之(二)部分：
　　1.證人彭乃一於原審審理中具結證稱：「（埔里鎮○○路○
      段300號處所是否你住的？）是我父親買的房子，是跟誰
      買的還要看契約書」、「（你到現場時，現場的情況如何
      ？）我先到警察局，跟一位警員到現場去查看，現場的防
      盜窗螺絲都已經鬆動了」、「（窗戶是否有被拔下來的痕
      跡？）窗戶還沒有被拔下來」、「（該房之內有無擺設家
      具？）有一些，如床頭櫃、桌子、椅子、廚房用具」等語
      。
　　2.證人白永瑞於原審審理中到庭具結證稱：「（幾年沒有去
      那裡？）一年多沒有去，期間我去戒治與執行，時間是一
      年十月」、「（為警查獲是你出獄後第一次去嗎？）是」
      、「（要去之前是否有跟你哥哥聯絡？）沒有，因為我出
      獄之後我哥哥已經死亡，他是九十二年時就已經死了，我
      也沒有跟我嫂嫂聯絡，我不知道他去哪裡了」、「（要去
      之前，是否知道該房子何人居住？）我不知道，我不知道
      我嫂嫂把房子賣掉了，我去時沒有人住，鐵門已經被搬走
      了，我看進去裡面都空空的」、「（有無進去該屋？）有
      ，屋內沒什麼東西，只有一些廚具之類的東西」、「（為
      何會去拔防盜窗？）我去的時候，看到門都已經不見了，
      所以我就去拆防盜窗」、「（扣案的虎頭鉗是何人所有？
      ）是我的」、「（拆窗戶之前，是否有問過家裡的人該房
      屋是何人在使用？）沒有，我當時不知道嫂嫂已經賣掉房
      子了」、「（為何帶著虎頭鉗？）虎頭鉗是在家裡拿的，
      我有先去看過，後來才找被告二人一起去」、「（既然有
      回去，為何沒有問家裡的人房子何人在使用？）我不知道
      ，我想說房子是我哥哥的，我不知道我嫂嫂私下把房子賣
      掉了」等語。
    3.綜上所述，證人白永瑞明知其哥哥已於九十二年間去世
      ，位在南投縣埔里鎮○○路○段三○○號房屋當非仍屬其
      哥哥所有，此為其所明知；其已一年多未前往該處，則
      見該處沒有鐵門，豈有未詢問家人該屋之情況，即前往拆
      卸不鏽鋼鐵窗之理；該屋屋內尚有傢俱、廚具等物，如
      為防失竊，所應為者當係修復該屋之門戶，豈有不加以修
      復，反而拆卸作為防盜所用之不鏽鋼鐵窗之理，此實有違
      常情；被告辛○○、庚○○均係四十餘歲心智健全之成
      年人，對於證人白永瑞所述該屋是其哥哥所有，為防失竊
      ，故欲將不鏽鋼鐵窗拆卸下來存放倉庫等語之說詞，豈能
      未心生懷疑；且該屋既是證人白永瑞之哥哥所有，則豈能
      未經所有人之同意，任意拆卸他人作為防盜使用之不鏽鋼
      鐵窗。是證人白永瑞所為證述，顯係畏罪卸責並迴護被告
      辛○○、庚○○之詞，不足採信。此外，復有不動產買賣
      契約書、刑案現場測繪圖各一份、現場勘查照片六幀、臺
      灣南投地方法院檢察署檢察官九十四年度偵字第二六二號
      不起訴處分書一份附卷可稽，此部分事證亦臻明確，被告
      辛○○、庚○○二人所辯均係事後卸責之詞，亦不足採信
      ，渠等此部分犯行亦堪予認定。
  (三)事實一之(三)部分：
    此部分事實，業據被害人己○○於警詢時指證歷歷，並於原
    審審理時到庭結證甚詳，且有該住宅二樓房間抽屜遭人開啟
    之照片在卷可憑。被告庚○○雖辯稱其進入屋內是要找一位
    阿雄之人云云，然被告坦稱伊不知道阿雄名字及地址，其既
    不知阿雄住處門牌號碼，竟逕進入被害人住宅屋內，實有違
    事理；且設若被告庚○○僅略知阿雄住處位置，而需逐屋探
    詢，其亦應以按門鈴或敲門甚或在門外呼喊之方式，以為找
    尋，實無直接進入屋內找人之理，尤其該屋大門鐵捲門內設
    有一道落地紗門，此有照片可稽，被告在外可直視屋內，亦
    可大聲呼喊找人或逕呼阿雄，乃其竟未此之為，逕開啟門戶
    進入他人屋內，亦與常情不合。雖本案被害人己○○尚無財
    物之損失，然此僅為被告竊盜犯罪是否既遂之問題，自難以
    此即認被告無竊盜行為，被告庚○○此部分所辯係事後卸責
    之詞，不足採信，其此部分犯行亦堪予認定。
  (四)事實一之(四)部分：
    此部分竊盜之事實，業據被告庚○○坦承不諱，核與被害人
    甲○○指述被害情節相符，並有被告庚○○行竊過程遭攝錄
    後所翻拍之照片多張在卷可證，事證明確，被告庚○○此部
    分竊盜犯行亦堪予認定。
二、按「刑法第三百二十一條第一項第三款之攜帶兇器竊盜罪，
    係以行為人攜帶兇器竊盜為其加重條件，此所謂兇器，其種
    類並無限制，凡客觀上足對人之生命、身體、安全構成威脅
    ，具有危險性之兇器均屬之，且祇須行竊時攜帶此種具有危
    險性之兇器為已足，並不以攜帶之初有行兇之意圖為必要」
    （最高法院79年台上字第5253號判例參照）。查，按扣案老
    虎鉗一支，材質為堅硬金屬，在客觀上足對人之生命、身體
    、安全構成威脅，足以為兇器使用。核被告辛○○就事實一
    之(一)部分所為，係犯刑法第三百二十條第一項之普通竊盜既
    遂罪；就事實一之(二)部分所為，係犯刑法第三百二十一條第
    二項、第一項第三款、第四款之結夥三人以上，攜帶兇器竊
    盜未遂罪。被告庚○○就事實一之(二)部分所為，係犯刑法第
    三百二十一條第二項、第一項第三款、第四款之結夥三人以
    上，攜帶兇器竊盜未遂罪；就事實一之(三)部分所為，係犯刑
    法第三百二十條第三項、第一項之普通竊盜未遂罪；就事實
    一之(四)部分所為，係犯刑法第三百二十條第一項之普通竊盜
    既遂罪。檢察官認被告二人就事實一之(二)部分所為，係犯刑
    法第三百二十一條第一項第三款、第四款之加重竊盜既遂罪
    嫌，惟被告二人與白永瑞尚未將不鏽鋼鐵窗拆下並帶走，仍
    屬未遂，檢察官容有誤會，惟起訴法條毋庸變更。被告辛○○就事實一之(一)部分犯行，係利用不知情之乙○○竊取被害
    人壬○○所有之儲油桶，為間接正犯。被告辛○○、庚○○
    與白永瑞就事實一之(二)部分犯行，具有犯意聯絡及行為分擔
    ，均為共同正犯。被告辛○○前後二次犯行、被告庚○○前
    後三次犯行，各時間緊接，觸犯構成要件相同之罪，顯係基
    於概括犯意為之，為連續犯，均應依刑法第五十六條之規定
    以一罪論，並均從較重之刑法第三百二十一條第二項、第一
    項第三款、第四款之結夥三人以上，攜帶兇器竊盜未遂罪處
    斷，及加重其刑。被告辛○○曾因竊盜案件，經本院判處有
    期徒刑六月確定，於九十二年十月二十八日縮短刑期執行完
    畢；庚○○亦曾犯竊盜案件，經原審法院判處有期徒刑四月
    確定，於九十一年五月八日縮短刑期執行完畢之事實，有台
    灣高等法院被告前案紀錄表在卷可按，被告二人均於刑之執
    行完畢後五年以內再犯本件有期徒刑以上之刑之罪，為累犯
    ，均應依刑法第四十七條之規定加重其刑，並遞加重之。被
    告二人所犯結夥三人以上，攜帶兇器竊盜未遂罪，爰按既遂
    犯之刑減輕之，並先加後減。被告庚○○所犯如事實一之(四)
    犯行部分，雖未據檢察官提起公訴，惟其此部分犯行與經起
    訴犯行間有連續犯裁判上一罪關係，為起訴效力所及，且經
    檢察官併案前來，本院自得併予審理。
三、原審認被告庚○○犯罪事證明確，予以論罪科刑，固非無見
    ，惟原判決對於檢察官函請併辦如事實一之(四)所示被告庚○○竊盜犯行，未及併予審理，自有未洽；另原判決未為詳查
    ，遽認不能證明被告庚○○有事實一之(三)所示竊盜未遂犯行
    ，亦有未合。檢察官上訴意旨亦執此指摘原判決關於被告庚○○部分不當，為有理由，自應由本院將原判決關於被告庚○○部分撤銷改判。爰審酌被告庚○○有賭博、施用毒品、
    竊盜等多項前科，有台灣高等法院被告前案紀錄表在卷可稽
    ，其正值壯年，當得以一己之力賺取錢財，竟捨此不為，而
    為宵小行徑，使家人蒙羞，所行並侵害數被害人之法益，犯
    後又未能坦認犯行，難見悔悟之意等一切情狀，量處如主文
    第二項所示之刑，以示懲儆。扣案之老虎鉗一支，係白永瑞
    所有之物，業經被告二人及白永瑞供明在卷，且係供犯罪所
    用之物，爰依刑法第三十八條第一項第二款併予宣告沒收。
    至被告辛○○部分，原審因而適用刑法第二十八條、第五十
    六條、第三百二十一條第二項、第一項第三款、第四款、第
    二十六條前段、第四十七條、第四十一條第一項前段、第三
    十八條第一項第二款，罰金罰鍰提高標準條例第二條規定，
    並審酌被告因一時貪念，所生危害非鉅，犯罪後仍飾詞圖卸
    ，不知悔改，所得不多等一切情狀，量處其有期徒刑六月，
    並諭知易科罰金折算之標準，及敘明扣案之老虎鉗一支，係
    供犯罪所用之物，且為共犯白永瑞所有，業經被告二人及白
    永瑞供明在卷可按，爰依刑法第三十八條第一項第二款併予
    宣告沒收。核原判決就被告辛○○部分，認事用法均無違誤
    ，量刑亦稱妥適；被告辛○○上訴意旨否認犯罪，指摘原判
    決不當，為無理由；至檢察官上訴意旨以被告辛○○所為如
    事實一之(一)部分，其竊盜犯行已達既遂，然原判決主文、理
    由欄卻認為未遂，有判決所載理由矛盾之違法云云，然查，
    被告辛○○所為兩次竊盜犯行成立連續犯，應以一罪論，惟
    其所犯者一為普通竊盜罪（既遂），另一為加重竊盜罪（未
    遂），自應從其中所犯較重之事實一之(二)部分處斷，而該犯
    行部分，被告加重竊盜行為尚止於未遂，自應就該犯行之犯
    罪型態予以論罪科刑，不能各擷取事實一之(二)之加重竊盜與
    事實一之(一)之既遂態樣，併合論以加重竊盜既遂罪，檢察官
    此部分上訴，有所誤會，亦無理由，自應駁回。
四、公訴意旨略以：被告庚○○於九十四年（起訴書誤為九十三
    年）三月十九日十三時十分許，在南投縣埔里鎮○○里○○
    路三十一號服飾店內，乘癸○○不注意之際，竊取癸○○所
    有之皮包一只（內有現金新臺幣一萬五千元及手機一支），
    得手後速迅騎乘機車逃離現場，因認被告庚○○此部分亦涉
    犯刑法第三百二十條第一項之竊盜既遂罪嫌（侵入住宅部分
    未據告訴）。公訴意旨認被告庚○○有竊取被害人癸○○之
    皮包之犯行，無非係以被害人癸○○之陳述為其唯一論據。
    訊據被告庚○○堅詞否認有此部分竊盜犯行，辯以：伊並沒
    有竊盜被害人癸○○之皮包等語。經查：證人癸○○於原審
    審理中到庭具結證稱：「我是在路邊擺地攤賣女裝的，那時
    我剛好要收攤，車子已經開到我的攤位，我的衣服原本是吊
    著的，我先把衣物綁在一個大袋子裡面，我在收衣服時被告
    就走進來我的攤位，並且在那裡翻衣服，我告訴他我只有賣
    女裝，男裝只有套頭的，他說沒有關係叫我拿給他看，我因
    為已經綁好一整袋放在車上，我回去車上拿下來給他看，我
    在拿給他看時，他就隨便看看，沒有真的有意思要購買，我
    就告訴他這些衣服都不適合他，我要將衣服擺回車上時，就
    發現我的皮包不見了」、「（如何認定皮包是被被告所偷走
    的？）我在收東西時，就已經沒有人進來了」、「（當時有
    無看到被告揹著你的皮包？）當時被告穿大的夾克，我的皮
    包很小」、「（你發現被告沒有真的要買的意思，你就把衣
    服擺回車上，擺回車上時，被告在做什麼？）被告靜靜站著
    旁邊，我也不理他，開始綁我的衣服，我在綁衣服時我沒有
    注意被告在做什麼，但我聽見機車發動的聲音，我就覺得這
    個人怪怪的，我轉頭看我的皮包，皮包就不見了，被告已經
    很快騎機車走了」、「（能否確認被告不挑衣服後，在你攤
    位停留多久？）本來他是站在我的對面，在翻袋子裡的衣服
    ，後來我要把袋子重新綁好時，被告就走到我的左側，只停
    留一下子」、「（你的皮包放在什麼位置？）我的皮包放在
    我的右側」、「（被告有走靠近你的皮包的位置嗎？）已經
    很近了」、「（如果有除了被告以外的人走靠近你的皮包，
    你是否會發現？）可能無法發現」等語明確。是證人癸○○
    並未目睹被告庚○○竊取伊的皮包，其證稱是被告竊取伊的
    皮包，僅係出自臆測之詞，且證人癸○○亦無法排除竊取伊
    的皮包，除了被告以外之人之可能，則尚難遽為不利被告庚○○事實之認定。此外，復查無其他積極明確之證據足認被
    告庚○○有公訴人所指之此部分竊盜犯行，不能證明被告犯
    罪，本應為被告庚○○無罪之諭知，惟檢察官既認此部分與
    上開有罪部分具有連續犯之裁判上一罪關係，爰不另為無罪
    之諭知，併此敘明。
據上論結，應依刑事訴訟法第三百六十八條、第三百六十九條第
一項前段、第三百六十四條、第二百九十九條第一項前段，刑法
第二十八條、第五十六條、第三百二十一條第二項、第一項第三
款、第四款、第二十六條前段、第四十七條、第四十一條第一項
前段、第三十八條第一項第二款，罰金罰鍰提高標準條例第二條
，判決如主文。
本案經檢察官丙○○到庭執行職務。
中　　華　　民　　國　　94　　年　　12　　月　　15　　日
              刑事第四庭  審判長法　官　洪　耀　宗
                                法　官　劉　登　俊
                                法　官　江　德　千
上列正本證明與原本無異。
不得上訴。
                                書記官　吳　麗　琴
中　　華　　民　　國　　94　　年　　12　　月　　16　　日
【附錄論罪科刑法條】
刑法第三百二十一條：
犯竊盜罪而有左列情形之一者，處六月以上、五年以下有期徒刑
：
一  於夜間侵入住宅或有人居住之建築物、船艦或隱匿其內而犯
    之者。
二  毀越門扇、牆垣或其他安全設備而犯之者。
三  攜帶兇器而犯之者。
四  結夥三人以上而犯之者。
五  乘火災、水災或其他災害之際而犯之者。
六  在車站或埠頭而犯之者。
前項之未遂犯罰之。                                　　Ｉ
